

Pedro Antonio Moya García

DESARROLLADOR FULL-STACK

Graduado en ingeniería informática en la Universidad de Alicante y desarrollador de aplicaciones web y móviles con más de tres años de experiencia, en la búsqueda constante de nuevos desafíos.

Alicantino apasionado de los viajes y de difrutar de la naturaleza en compañía de amigos, descubriendo nuevas rutas y destinos por donde perderse en los ratos libres.

EXPERIENCIA

FULL-STACK DEVELOPER Oct 2022 - Actualmente Petrofac | Leiden, Países Bajos

- Creación de un ERP basado en .NET Blazor dedicada a la gestión de usuarios, en la que realizo tareas tanto de Front-End como de la parte de Back-End.
- · Aplicación desarrollada desde O basada en la última versión de .NET Blazor y utilizando una base de datos no relacional en Azure CosmoDB

FULL STACK DEVELOPER Sep 2021 - Oct 2022 FormelD | Colonia, Alemania

- Desarrollo y mantenimiento de un ERP desarrollado en Angular 13 y .NetCore 6 y la base de datos en SQL Server.
- · Realización de aplicaciones híbridas en Xamarin, tanto para IOS como para Android.

Sep 2020 - Sep 2021 **FULL STACK DEVELOPER** Gestión Tributaria Territorial | Alicante, España

- Empresa colaboradora con la Administración Pública dedicada al desarrollo de aplicaciones web para la gestión ciudadana.
- Empresa en la que he adquirido conocimentos tanto de Front End (xml, html) como de Back End (SQL, Oracle, C#, WCF, JavaScript) y control de versiones a través de Git.

FULL STACK DEVELOPER Sep 2018 - Feb 2019 Actio Procesos y Tecnología | Alicante, España

· Actio es una consultora especializada en el desarrollo y puesta en marcha de soluciones informáticas de gestión empresarial.

• Empresa en la que me formé en lenguajes tanto de Back

End (TypeScript, C#, MySQL, Rest (API), De Front End (HTML, CSS) así como varios proyectos en Angular.

Sep 2014 - 2020

EDUCACIÓN

GRADO EN INGENIERÍA INFORMÁTICA Universidad de Alicante | San Vicente, Alicante

Grado en ingeniería informática de la rama de Software

INGENIERÍA INFORMÁTICA Ene 2018 - Jun 2018 Universidad Politécnica de Gdansk | Polonia, Gdansk

Estudios Erasmus en Ingeniería Informática donde adquirí una

gran capacidad para comunicarme en inglés y conocimientos sobre encriptación software, aplicaciones en Java y otras tecnologías.

N1+

PROYECTOS

• Ganadora del concurso de la Universidad de Alicante

- contra la violencia de género, con reconocimiento ante la Diputación de Alicante. · Realizada en Ionic, Angular y MySQL y desarrollada tanto
- para plataformas móviles (Android e IOS). · Aplicación web realizada en .NET
- Actualmente la aplicación pertenece a la Universidad de Alicante, la cual continúa desarrollándola bajo el nombre
- de Seguras, como proyecto de innovación contra la lucha de la violencia machista.

- **Foodapet** Comercio electrónico de venta de productos para
 - Ionic para la parte móvil (IOS y Android)
 - Aplicación web realizada en .NET

mascotas multiplataforma.

Uso de base de datos NoSQL (Firebase)

CERTIFICADOS Y CURSOS

 Realización de un curso de Java y SQL en el que recibí conocimientos sobre partes avanzadas de este lenguaje tales como JPA, Spring, Spring Batch, Java EE, Mockito y pruebas de código con JUnit y Selenium



⊕ Española

Angular

.Net

Ionic

HTML

· SQL

CSS

CosmoDB

.NET Blazor

Javascript

IDIOMAS

• Inglés | Nivel avanzado

Español Nativo

HABILIDADES

https://www.pedromg.dev